# 求助陈版，关于无偿取得划拨土地同时支付相关费用的入账问题

提问人：fishqjy 时间：2021-09-29 11:01:45
陈老师您好，我请教一个问题，我们一家公司取得一块政府无偿划拨土地，同时支付村民的拆迁补偿、耕地补偿、三通一平、耕地税、土地指标申请费用等 1000 多万，那这个土地和相关费用该如何入账，及后续如何摊销？

回答人：chenyiwei
相关费用属于取得该土地使用权使之达到可使用状态的必要支出，可计入土地使用权的成本。鉴于该土地为划拨土地，本身无使用年限，故建议将这些支出计入长期待摊费用，根据该该土地上建立的房屋建筑物的折旧年限来确定该长期待摊费用的摊销年限。